【裁判字號】    89,簡上,132
【裁判日期】    900131
【裁判案由】    傷害
【裁判全文】
臺灣基隆地方法院刑事判決                        八十九年度簡上字第一三二號
    上  訴  人  甲○○
    即  被  告
    選任辯護人  林月雪
右上訴人即被告因傷害案件，不服本院基隆簡易庭八十九年度基簡字第七五二號，中
華民國八十九年九月十四日第一審簡易判決（聲請案號：臺灣基隆地方法院檢察署八
十九年度偵字第三Ｏ一七號），提起上訴，本院合議庭判決如左：
    主  文
上訴駁回。
    事實及理由
一、本案經本院審理結果，認原審簡易判決以被告係犯刑法第二百七十七條第一項之
    傷害罪，判處拘役二十日，如易科罰金以三百元折算一日，其認事用法及量刑均
    無不當，應予維持，並引用原審簡易判決書所記載之事實、證據及理由。
二、上訴人即被告甲○○之上訴意旨雖否認有傷害犯行，並辯稱：告訴人乙○○於民
    國八十九年一月二十四日上午八時三十分許，帶同其下游小包林文科、戴錦明、
    李連養等人，至被告所經營位於基隆市○○路二Ｏ四號之「東佶營造工程股份有
    限公司」（下稱東佶公司），因工程款問題彼此發生爭執，告訴人衝上前欲毆打
    被告，經被告公司職員楊仁和、林竹森擋住勸阻，將告訴人拉開。被告並未動手
    毆打告訴人，告訴人所受傷害，或因楊仁和等人阻擋之際，無意間肢體碰撞所致
    ，被告並無積欠告訴人工程款，沒有必要毆打告訴人云云。經查：告訴人乙○○
    於八十九年一月二十四日十一時許，在基隆市○○路二Ｏ四號東佶公司，因工程
    款給付問題，與被告發生爭執，告訴人遭被告徒手毆打，致受有舌側傷口、左側
    臉部挫傷、上呼吸道感染之普通傷害等情，業據告訴人於偵查中及本院審理時陳
    述明確，且有長庚紀念醫院基隆分院出具之診斷證明書在卷可稽。而證人戴錦明
    、林文科、李連養等人於偵查中亦到庭證稱：因乙○○出口罵被告，被告便出手
    打了乙○○幾拳等語（見八十九年度偵字第三Ｏ一七號偵查卷第二十三頁），足
    證告訴人所為曾遭被告毆打成傷之指述為真實。雖被告辯稱伊與告訴人座位相隔
    甚遠，告訴人遭楊仁和等人擋住並拉開，伊不可能毆打告訴人，且被告並未積欠
    告訴人工程款，沒有毆打告訴人之必要。又如被告毆打告訴人幾拳，其傷勢應在
    表皮上，不會造成舌側傷口之傷勢云云。然查告訴人因工程款問題與被告發生爭
    執，告訴人起身欺進被告，遭楊仁和、林竹森等人擋住，此為被告所自承，則被
    告所為兩人距離甚遠，被告不可能打到告訴人之辯詞，已非可信，至被告與告訴
    人間有無積欠工程款情事，此為告訴人與被告發生爭執之原因，與本案並無直接
    關連。又被告出手毆打告訴人臉部，除會造成臉部表面傷痕之外，口腔內部因舌
    頭與牙齒發生碰撞造成傷口，亦非不可能之事，被告辯稱臉部遭受毆打，僅表皮
    會受傷，舌側不會造成傷口云云，顯與日常生活經驗不符，亦非可採。另刑事訴
    訟法第二百三十七條第一項，係對於告訴權人行使告訴權期間所設之限制，告訴
    人對於告訴乃論之罪，於六個月之告訴期間內均得任意行使，且屬合法。本件告
    訴人遭被告毆打後，曾於當天由告訴人之妻高黃玉霜以電話向基隆市警察局第四
    分局安樂分駐所報案，告訴人且於六個月之告訴期間內即八十九年七月二十一日
    向台灣基隆地方法院檢察署檢察官提起告訴，復有受理刑事案件報案三聯單及告
    訴狀在卷可證，被告辯稱告訴人於告訴期間將屆滿時，始行提出告訴，無非係要
    脅被告給付工程款等語，亦非可採。證人李鍵裕於偵查中，林竹森、楊仁和於本
    院審理時所為被告沒有毆打告訴人之證詞，核屬迴護之詞，均不足採信，事證明
    確，被告犯行應堪認定。
三、原審簡易判決以上訴人係犯刑法第二百七十七條第一項之傷害罪，判處上訴人拘
    役二十日，並諭知易科罰金之折算標準，其認事用法並無違誤，量刑亦屬恰當，
    應予維持，上訴人上訴否認犯罪，指摘原審簡易判決不當，為無理由，應予駁回
    。
據上論斷，應依刑事訴訟法第四百五十五條之一第三項、第三百六十八條，判決如主
文。
本案經檢察官黃士元到庭執行職務。
中      華      民      國    九十    年      一     月     三十一      日
                                    臺灣基隆地方法院刑事第三庭
                                        審判長法  官    林火炎
                                              法  官    蔡佳玲
                                              法  官    陳培仁
右正本證明與原本無異。
對於本件判決如有不服，應於收受送達後十日內，向本院提出上訴書狀，上訴於臺灣
高等法院，並按他造當事人之人數附具繕本。
                                              書記官    施鴻均
中      華      民      國    九十    年      二     月       二        日


司法院資訊處製作；財團法人民間司法改革基金會備份。
